臺灣板橋地方法院刑事判決　　　　　　　96年度訴字第1915號
公　訴　人　臺灣板橋地方法院檢察署檢察官
被　　　告　甲○○
上列被告因違反毒品危害防制條例案件，經檢察官提起公訴（96
年度毒偵字第1443號），被告於本院準備程序進行中就被訴事實
為有罪之陳述，經本院合議庭裁定由受命法官獨任進行簡式審判
程序，判決如下：
    主  文
甲○○施用第一級毒品，累犯，處有期徒刑拾月，減為有期徒刑
伍月。扣案之海洛因（淨重零點零玖公克）沒收銷燬之；扣案包
裝上開毒品之外包裝袋壹個，沒收之。又施用第二級毒品，累犯
，處有期徒刑陸月，減為有期徒刑參月。應執行有期徒刑柒月。
扣案之海洛因（淨重零點零玖公克）沒收銷燬之；扣案包裝上開
毒品之外包裝袋壹個，沒收之。
    事  實
一、甲○○前因施用毒品案件，經本院以90年度毒聲字第3300號
    裁定送觀察、勒戒後，認有繼續施用毒品之傾向，再經本院
    以90年度毒聲字第3549號裁定令入戒治處所施以強制戒治，
    後經本院以91年度毒聲字第1570號裁定停止戒治，所餘戒治
    期間付保護管束，於民國91年6 月26日停止戒治出所，交付
    保護管束至91年8 月28日期滿未經撤銷而以已執行完畢論，
    同時經檢察官提起公訴，經本院以90年度板簡字第1689號判
    處有期徒刑3 月確定，於92年4 月27日執行完畢。又因偽造
    文書及施用毒品案件，經本院先後以92年度板簡字第449 號
    、92年度易緝字第46號判處有期徒刑4 月、4 月確定，嗣經
    裁定定應執行刑為有期徒刑6 月確定，於92年11月8 日執行
    完畢。詎猶不思悛悔，復基於施用第一級毒品海洛因之犯意
    ，在上開強制戒治執行完畢後5 年內之96年2 月6 日晚間某
    時，在臺北縣板橋市○○街25巷2 弄8 之1 號住處，以將第
    一級毒品海洛因摻入水中用針筒施打之方式，施用第一級毒
    品海洛因1 次；另基於施用第二級毒品甲基安非他命之犯意
    ，於96年2 月6 日上午某時，在上址住處，以將第二級毒品
    甲基安非他命置於玻璃球吸食器內點火燒烤產生煙霧吸食之
    方式，施用第二級毒品甲基安非他命1 次。嗣於96年2 月7
    日下午6 時許，在臺北縣土城市○○路114 巷12號前查獲，
    並扣得海洛因1 包（淨重0.09公克）。
二、案經臺北縣政府警察局土城分局報請臺灣板橋地方法院檢察
    署檢察官偵查起訴。本院於準備程序進行中，被告就被訴事
    實為有罪之陳述，經告知被告簡式審判程序之旨，並聽取當
    事人之意見後，裁定進行簡式審判程序。
    理  由
一、上揭犯罪事實，業經被告甲○○於本院準備程序及審理中坦
    承不諱，並有海洛因1 包（淨重0.09公克）扣案可資佐證，
    而被告經警於96年2 月8 日採集其尿液檢體送驗結果，呈嗎
    啡及安非他命類陽性反應一情，亦有臺北縣政府警察局土城
    分局偵辦毒品案尿液編號及姓名對照表、臺灣檢驗科技股份
    有限公司96年3 月16日報告編號CH/2007/30115 號濫用藥物
    尿液檢驗報告各1 紙附卷可參，另扣案之白色粉末1 包，經
    送請法務部調查局鑑定結果，含第一級毒品海洛因成分，淨
    重0.09公克，亦有法務部調查局96年3 月7 日調科壹字第09
    623018750 號鑑定書1 紙在卷可按，足認被告之自白與事實
    相符，洵堪採為認定事實之依據。事證明確，被告犯行已堪
    認定。此外，被告前因施用毒品案件，經本院以90年度毒聲
    字第3300號裁定送觀察、勒戒後，認有繼續施用毒品之傾向
    ，再經本院以90年度毒聲字第3549號裁定令入戒治處所施以
    強制戒治，後經本院以91年度毒聲字第1570號裁定停止戒治
    ，所餘戒治期間付保護管束，於91年6 月26日停止戒治出所
    ，交付保護管束至91年8 月28日期滿未經撤銷而以已執行完
    畢論等情，復有臺灣高等法院被告前案紀錄表1 份在卷可考
    ，被告於上開強制戒治執行完畢釋放後，5 年內再犯本件施
    用毒品犯行，應依法論科。
二、核被告甲○○所為，係犯毒品危害防制條例第10條第1 項之
    施用第一級毒品罪及同條例第10條第2 項之施用第二級毒品
    罪。其施用第一級毒品海洛因前後持有第一級毒品海洛因之
    低度行為，及施用第二級毒品甲基安非他命前持有第二級毒
    品甲基安非他命之低度行為，應分別為施用之高度行為所吸
    收，均不另論罪。又被告所犯前開施用第一級毒品及施用第
    二級毒品2 罪間，犯意各別，罪名互殊，應予分論併罰。又
    被告前因施用毒品案件，經本院以90年度板簡字第1689號判
    處有期徒刑3 月確定，於92年4 月27日執行完畢，又因偽造
    文書及施用毒品案件，經本院先後以92年度板簡字第449 號
    、92年度易緝字第46號判處有期徒刑4 月、4 月確定，嗣經
    裁定定應執行刑為有期徒刑6 月確定，於92年11月8 日執行
    完畢，此有臺灣高等法院被告前案紀錄表1 份在卷可憑，其
    受有期徒刑之執行完畢後，5 年以內故意再犯本件有期徒刑
    以上之施用第一、二級毒品罪，為累犯，應各依刑法第47條
    第1 項之規定加重其刑。爰審酌被告前已因施用毒品案件經
    送觀察、勒戒及強制戒治，並有經法院多次判刑之前科記錄
    ，此有臺灣高等法院被告前案紀錄表1 份附卷可佐，仍不能
    戒除毒癮，再次漠視法令禁制而犯本罪，顯見其戒除毒癮之
    意志薄弱，惟念其犯後坦承犯行，態度尚佳，且施用毒品所
    生危害，實以自戕身心健康為主，對於他人生命、身體、財
    產等法益，尚無明顯而重大之實害等一切情狀，分別量處如
    主文所示之刑，以示懲儆。又「中華民國九十六年罪犯減刑
    條例」業經總統於96年7 月4 日公布，於同年7 月16日施行
    ，被告實行本件犯罪之時間均係在96年4 月24日以前，復無
    中華民國九十六年罪犯減刑條例所列不予減刑之情形，應依
    同條例第2 條第1 項第3 款之規定，就所受宣告之有期徒刑
    各減其刑期2 分之1 ，並定其應執行刑，以示懲儆。又扣案
    之海洛因（淨重0.09公克），屬查獲之第一級毒品，不問屬
    於犯人與否，均應依毒品危害防制條例第18條第1 項前段之
    規定，併予宣告沒收銷燬之。而包裝上開毒品之外包裝袋1
    個，為被告所有，供本件施用第一級毒品犯罪所用之物，業
    經被告供承在卷，爰依刑法第38條第1 項第2 款之規定，併
    予宣告沒收之。
三、臺灣板橋地方法院檢察署檢察官96年度毒偵字第3761、3879
    、3678號移送併辦意旨略以：被告基於施用第一級毒品海洛
    因、第二級毒品甲基安非他命之犯意，於96年5 月7 日上午
    5 時30分許、96年5 月12日為警採尿前回溯26小時內某時、
    96年5 月17日上午5 時許為警採尿前回溯26小時內某時，在
    臺北縣板橋市○○街25巷2 弄8 號之1 住處及不詳地點，施
    用第一級毒品海洛因，及於96年5 月8 日晚間8 時許、96年
    5 月12日為警採尿前回溯96小時內某時、96年5 月17日上午
    5 時許為警採尿前回溯96小時內某時，在臺北縣板橋市○○
    街25巷2 弄8 號之1 住處及不詳地點，施用第二級毒品甲基
    安非他命，因認被告此部分亦涉有毒品危害防制條例第10條
    第1 項、第2 項之罪，且與本案有包括一罪之關係，而移送
    併辦等語。經查，所謂包括一罪，係指包含接續犯、集合犯
    等各種犯罪類型之實質上一罪而言。又接續犯，必須行為人
    主觀上出於單1 犯意，而其客觀行為分為數個舉動接續進行
    ，且各舉動在時間、空間上有密切之關係，並持續侵害同一
    法益，以實現一個犯罪構成要件而言，惟併案意旨所指之被
    告於96年5 月間先後3 次施用第一級毒品海洛因、第二級毒
    品甲基安非他命之犯行，距離本件被告所涉上揭犯行，已相
    隔3 月之久，亦無積極事證足認其犯罪地點係在同一或密接
    之場所，實難認兩者間具有接續犯之包括一罪關係。另所謂
    集合犯，係指立法者在犯罪構成要件所描述或預設之該當行
    為，本即具有不斷反覆實施之特性而言，例如「經營」、「
    收集」、「常業」等犯行，自其構成要件之描述，本即有反
    覆為同一行為之意義，然施用毒品犯行之構成要件行為係「
    施用」，於立法者之立法描述中，實難認有反覆為同一行為
    之含意在內，且雖施用毒品之行為顯可能係成癮之依賴行為
    ，而另有符合所謂「習慣犯」（或「慣行犯」）之學理上概
    念，但此種概念終與集合犯之概念非屬一致，且實務上殊少
    見有採「習慣犯」為包括一罪之作法，自亦不宜遽以採之；
    此外雖有論者以為解釋集合犯之概念非以法條之文義解釋為
    限，尚可自其處罰規範之目的來加以解釋，然此種說法是否
    過度擴張或變易集合犯之固有概念，且經由目的性擴張之解
    釋結果，易使集合犯之概念及其犯罪態樣趨於不明確，反可
    能有害於法律之安定性，是否得宜，亦不無疑問。綜上所述
    ，移送併案審理部分與本件前揭判決有罪部分，實難認有何
    接續犯或集合犯之包括一罪關係可言，本院就併案部分尚無
    從併予審理，應退由檢察官另為妥適之處理，附此敘明。
據上論斷，應依刑事訴訟法第273 條之1 第1 項、第299 條第1
項前段，毒品危害防制條例第10條第1 項、第2 項、第18條第1
項前段，刑法第11條、第47條第1 項、第51條第5 款、第38條第
1 項第2 款，中華民國九十六年罪犯減刑條例第2 條第1 項第3
款、第7 條、第10條第1 項，判決如主文。
本案經檢察官陳佳宏到庭執行職務。
中　　華　　民　　國　　96　　年　　10　　月　　26　　日
                      刑事第十六庭  法　官    曾淑娟
如不服本判決應於送達後10日內向本院提出上訴狀
以上正本證明與原本無異。
                                    書記官    林伯文
中　　華　　民　　國　　96　　年　　10　　月　　26　　日
附錄本案論罪科刑法條：
毒品危害防制條例第10條
施用第一級毒品者，處 6 月以上 5 年以下有期徒刑。
施用第二級毒品者，處 3 年以下有期徒刑。
